【裁判字號】    99,訴,123
【裁判日期】    990222
【裁判案由】    違反毒品危害防制條例
【裁判全文】
臺灣彰化地方法院刑事判決               99年度訴字第123號
公  訴  人  臺灣彰化地方法院檢察署檢察官
被      告  甲○○
上列被告因違反毒品危害防制條例案件，經檢察官提起公訴（98
年度毒偵字第2546號），被告於準備程序進行中就被訴事實為有
罪之陳述，本院合議庭裁定改由受命法官獨任以簡式審判程序審
理，判決如下：
    主  文
甲○○施用第一級毒品，累犯，處有期徒刑拾月。
    犯罪事實
一、甲○○前於民國95年間因竊盜案件，經臺灣臺中地方法院以
    95年度易字第2042號判決判處有期徒刑10月確定；又於95年
    間因贓物案件，經臺灣臺中地方法院以95年度易字第2699號
    判決判處有期徒刑3 月確定；再於95年間因竊盜等案件，經
    臺灣臺中地方法院以95年度簡字第259 號判決判處有期徒刑
    3 月、拘役50日確定；又於95年間因竊盜案件，經臺灣臺中
    地方法院以95年度簡字第230 號判決判處有期徒刑5 月確定
    ；復於96年間因竊盜案件，經臺灣臺中地方法院以96年度易
    字第178 號判決判處有期徒刑7 月確定；再於95年間因偽造
    文書案件，經臺灣臺中地方法院以95年度中簡字第3039號判
    決判處有期徒刑3 月確定；嗣因前開案件符合中華民國九十
    六年度罪犯減刑條例之規定，經臺灣臺中地方法院以96年度
    聲減字第3679號裁定減其宣告刑二分之一，並定應執行刑為
    有期徒刑1 年2 月、拘役25日確定，甫於96年12月22日縮短
    刑期執行完畢。甲○○另於95年間因施用毒品案件，經觀察
    、勒戒後，認無繼續施用毒品傾向，於96年5月4日執行完畢
    釋放，並由臺灣臺中地方法院檢察署檢察官以95年度毒偵字
    第38 10號為不起訴處分確定。詎其猶不知悔改，於上開觀
    察、勒戒執行完畢釋放後5年內，復基於施用第一級毒品海
    洛因之犯意，於98年9月14日上午某時，在位於臺北市○○
    區○○路上之某賓館房間內，以將海洛因加水混合後經由針
    筒注射之方式，施用第一級毒品海洛因1次。嗣於98年9月15
    日20時20分許，在上開地點，因另件通緝為警緝獲，經徵得
    其同意採驗尿液檢驗，結果呈嗎啡及可待因陽性反應，始知
    悉上情。
二、案經臺北市政府警察局萬華分局報告臺灣臺北地方法院檢察
    署檢察官呈請臺灣高等法院檢察署檢察長令轉臺灣彰化地方
    法院檢察署檢察官偵查起訴。
    理  由
一、本件被告甲○○所涉為死刑、無期徒刑、最輕本刑為3 年以
    上有期徒刑或高等法院管轄第一審案件以外之罪，並於本院
    行準備程序時就被訴事實為有罪之陳述，本院合議庭依刑事
    訴訟法第273 條之1 第1 項規定，裁定改由受命法官獨任行
    簡式審判程序，先予敘明。
二、上揭犯罪事實，業據被告於本院審理時坦承不諱，且其為警
    採集之尿液送驗結果，呈可待因及嗎啡陽性反應，此有台灣
    尖端先進生技醫藥股份有限公司98年9 月25日濫用藥物檢驗
    報告（偵卷第17頁）、臺北市政府警察局偵辦毒品案件尿液
    檢體委驗單（偵卷第16頁）各1 紙在卷可憑，足認被告自白
    與事實相符，本件事證明確，被告犯行堪予認定。
三、按犯毒品危害防制條例第10條施用第一、二級毒品之罪者，
    檢察官應先聲請法院裁定將被告令送勒戒處所觀察、勒戒，
    經觀察、勒戒後，認無繼續施用毒品傾向者，應即釋放，並
    為不起訴之處分或不付審理之裁定；認有繼續施用毒品傾向
    者，應由檢察官聲請法院裁定令入戒治處所施以強制戒治，
    且經觀察、勒戒或強制戒治執行完畢釋放後，5 年內再犯第
    10 條 之罪，檢察官應依一般刑事訴訟程式予以起訴論罪科
    刑，此觀諸毒品危害防制條例第20條第1 項、第2 項、第23
    條第2 項前段規定自明。經查，本案被告前因施用毒品案件
    ，經法院裁定送觀察、勒戒後，因評定認無繼續施用毒品傾
    向，於96年5 月4 日執行完畢釋放，有臺灣高等法院被告前
    案紀錄表在卷可佐，其於觀察、勒戒執行完畢釋放後5 年內
    ，再犯本件施用毒品案件，依前述規定自應予以起訴論罪科
    刑。
四、核被告甲○○所為，係犯毒品危害防制條例第10條第1 項之
    施用第一級毒品罪。被告施用第一級毒品前後持有第一級毒
    品之低度行為，應為其施用第一級毒品之高度行為所吸收，
    不另論罪。被告有前揭刑案執行完畢之情形，此有臺灣高等
    法院被告前案紀錄表1 份在卷可按，其受有期徒刑之執行完
    畢後，5 年內故意再犯本案有期徒刑以上之罪，為累犯，應
    依刑法第47條第1 項規定加重其刑。爰審酌被告曾有施用毒
    品之不良素行，經觀察、勒戒後，仍不知悔改警惕，猶繼續
    施用毒品，足見其雖經觀察、勒戒之治療程序，仍未徹底戒
    除惡習遠離毒害，顯然無視於毒品對於自身健康之戕害及國
    家對於杜絕毒品犯罪之禁令，本應予以嚴懲，惟斟酌被告施
    用毒品僅戕害己身，且犯後坦承犯行，態度良好等一切情狀
    ，量處如主文所示之刑，以示懲儆。
據上論斷，應依刑事訴訟法第273 條之1 第1 項、第299 條第1
項前段，毒品危害防制條例第10條第1 項，刑法第11條、第47條
第1 項，判決如主文。
本案經檢察官陳建佑到庭執行職務。
中    華    民    國    99    年     2    月    22    日
                  刑事第二庭    法  官  江彥儀
以上正本證明與原本無異。
如不服本判決應於收受判決後10日內向本院提出上訴書狀，並
應敘述具體理由。其未敘述上訴理由者，應於上訴期間屆滿後
20日內向本院補提理由書(均須按他造當事人之人數附繕本)
「切勿逕送上級法院」。
中    華    民    國    99    年     2    月    22    日
                                書記官  黃明慧
附錄本案論罪科刑法條:
毒品危害防制條例第10條第1項
施用第一級毒品者，處 6 月以上 5 年以下有期徒刑。

司法院資訊處製作；財團法人民間司法改革基金會備份。
